臺灣臺中地方法院臺中簡易庭小額民事判決
110年度中小字第3775號
原      告  林世為  
被      告  鍾言承  


上列當事人間請求損害賠償事件，本院於民國110年11月17日言
詞辯論終結，判決如下：
    主      文
被告應給付原告新臺幣31,235元。
原告其餘之訴駁回。
訴訟費用新臺幣1,000元，由被告負擔新臺幣540元，餘由原告負
擔。
本判決原告勝訴部分得假執行。
    事實及理由
一、被告經合法通知，未於言詞辯論期日到場，核無民事訴訟法
    第386條各款所列情形，爰依原告之聲請，由其一造辯論而
    為判決。
二、原告主張：被告於民國110年4月23日23時26分許，駕駛車牌
    號碼000-0000號自用小客車（下稱肇事車輛），沿臺中市南
    屯區向上路2段內側車道由西往東方向行駛，行經臺中市南
    屯區向上路2段與惠文路交岔路口左轉往大墩11街方向行駛
    （下稱肇事地點）時，竟未禮讓直行車先行，適原告騎乘所
    有之車牌號碼000-0000號電動機車（下稱系爭車輛)，沿臺
    中市南屯區向上路2段外側車道由東往西方向直行，兩車因
    此發生碰撞，致系爭車輛受損。又系爭車輛經送修後，共計
    支出修理費用新臺幣（下同）57,519元（含零件費用48,125
    元、工資9,394元）；此外，被告應就本件事故應負7成之過
    失責任，為此，爰依民法侵權行為之規定，提起本件訴訟。
    並聲明：被告應給付原告57,519元。
三、被告未於言詞辯論期日到場，亦未提出書狀作何聲明或陳述
    。
四、法院之判斷：
㈠、原告主張之上開事實，業據提出報價單為證，並有臺中市政
    府警察局第四分局道路交通事故現場圖、道路交通事故調查
    報告表㈠、㈡、談話紀錄表、補充資料表、初步分析研判表、
    現場及車損照片17張在卷可憑；此外，被告對於原告主張之
    上開事實，已於相當時期受合法之通知，而於言詞辯論期日
    不到場，亦未提出準備書狀爭執，依民事訴訟法第436條第2
    項準用同法第280條第3項前段、第1項前段之規定，視同自
    認，堪認原告前揭主張屬實。本件被告駕駛肇事車輛沿臺中
    市南屯區向上路2段內側車道由西往東方向行駛，行經臺中
    市南屯區向上路2段與惠文路交岔路口左轉往大墩11街方向
    行駛時，與對向直行之系爭車輛發生碰撞，系爭車輛為直行
    車輛，肇事車輛則為左轉彎車輛等情，均堪予認定。
㈡、按汽車行駛至交岔路口，其行進、轉彎，應依下列規定：  ７
    、轉彎車應讓直行車先行，道路交通安全規則第102條第1項
    第7條定有明文。經查，被告駕駛肇事車輛上路，本應遵守
    上開交通規則，行經交岔路口左轉彎時，應禮讓直行車輛先
    行，又依當時天氣晴、夜間有照明、市區道路柏油路面、乾
    燥、無缺陷、無障礙物，視距良好，並無不能注意之特別情
    狀存在，竟疏未注意禮讓直行之系爭車輛先行，致肇事車輛
    與系爭車輛後發生碰撞，並造成系爭車輛受有損害，被告前
    述違規及疏失行為與系爭車輛所受損害自有相當因果關係，
    應就系爭車輛所受損害負賠償責任甚明。
㈢、次按因故意或過失不法侵害他人之權利者，負損害賠償責任
    ；汽車、機車或其他非依軌道行駛之動力車輛，在使用中加
    損害於他人者，駕駛人應賠償因此所受之損害；又不法毀損
    他人之物者，應向被害人賠償其物因毀損所減少之價值，民
    法第184條第1項前段、第191條之2前段、第196條分別定有
    明文，而所謂請求賠償物被毀損所減少之價額，得以修復費
    用為估定標準，但以必要者為限，例如修理材料以新品換舊
    品，應予折舊（最高法院77年度第9次民事庭會議決議參照
    ）。本件原告所騎乘之系爭車輛因本件事故而支出修理費57
    ,519元（含工資費用9,394元、零件費用為48,125元），有
    原告所提出之報價單影本乙張為證，已如前述，惟系爭車輛
    之零件修理既係以新零件更換被損之舊零件，則原告以修理
    費作為損害賠償之依據，自應將零件折舊部分予以扣除，而
    原告所支付之維修費用，其中零件費用為41,118元，依行政
    院所頒之「固定資產耐用年數表」及「固定資產折舊率」之
    規定，機車耐用年數為3年，依定律遞減法每年折舊千分之5
    36，另依營利事業所得稅查核準則第95條第6項規定「固定
    資產提列折舊採用定率遞減法者，以1年為計算單位，其使
    用期間未滿1年者，按實際使用之月數相當於全年之比例計
    算之，不滿1月者，以1月計」。再，系爭車輛自109年11月
    出廠，迄本件車禍發生時即110年4月23日止，實際使用日數
    為5月餘，揆諸上開規定，系爭車輛應以使用6月計算折舊，
    是依前揭方式計算，扣除折舊額後，原告得請求之零件修理
    費為35,227元（計算式：48,125×0.536×【6/12】=12,898；
    48,125-12,898=35,227），原告另支出工資9,394元，故系
    爭車輛修復之必要費用應為44,621元（計算式：9,394元＋35
    ,227元＝44,621元）。
㈣、再按損害之發生或擴大，被害人與有過失者，法院得減輕賠
    償金額，或免除之；前二項之規定，於被害人之代理人或使
    用人與有過失者，準用之，民法第217條第1項、第3項明文
    規定。本件被告有疏於注意禮讓直行車先行，即冒然左轉之
    過失，已詳前述；然按汽機車行駛時，駕駛人應注意車前狀
    況及兩車並行之間隔，並隨時採取必要之安全措施，道路交
    通安規則第94條第3項前段亦定有明文。第查，原告於本件
    車禍事故發生時，亦有未注意車前狀況，並隨時採取必要之
    安全措施之違規情形，而違反前開規定，且查依當時情狀並
    無不能注意之情形，本院審酌若非原告違反上開規定即通過
    肇事地點，亦不致發生本件事故，是原告就本件車禍之發生
    均有過失，本件應有過失相抵原則之適用。本院斟酌兩造肇
    事原因之過失情節、程度等一切情狀，認被告因有行經交岔
    路口，未依規定注意禮讓直行車先行，即冒然左轉之過失，
    就本件損害之發生係屬肇事之主因，應負70％之過失責任，
    原告則有未注意車前狀況，並隨時採取必要之安全措施之違
    規過失，就本件損害之發生僅為肇事次因，應負30％之過失
    責任，本院依上開情節，減輕被告30％之賠償金額，則原告
    得請求被告賠償之金額為31,235元（計算式：44,621元×70％
    ＝31,235元，元以下四捨五入）。
五、綜上所述，原告依侵權行為之法律關係，請求被告給付31,2
    35元，為有理由，應予准許；逾此部分所為之請求，則無理
    由，應予駁回。
六、本件事證已臻明確，兩造其餘攻擊防禦方法及所舉證據，經
    本院審酌結果核與本件判決結論均無影響，爰不一一論述，
    附此敘明。
七、本件係適用小額訴訟程序，依民事訴訟法第436條之20規定
    ，法院為被告敗訴之判決時，應依職權宣告假執行，爰就原
    告勝訴部分依職權宣告假執行。
八、本件應適用小額訴訟程序，依民事訴訟法第436條之19第1項
    規定，法院為訴訟費用之裁判時，併確定訴訟費用額為1,00
    0元（即第一審裁判費），另依民事訴訟法第79條，依兩造
    勝負情形，命由被告負擔540元，餘由原告負擔。
九、據上論結，本件原告之訴為一部有理由，一部無理由，依民
    事訴訟法第436條之23、第436條第2項、第385條第1項前段
    、第79條、第436條之19第1項、第436條之20，判決如主文
    。
中　　華　　民　　國　　110 　年　　11　　月　　29　　日
                  臺灣臺中地方法院臺中簡易庭
                                  法　官　林士傑
以上為正本，係照原本作成。
如不服本判決，應於送達後廿日內，以判決違背法令為理由，向
本院提出上訴狀並表明上訴理由（上訴理由應表明一、原判決所
違背之法令及其具體內容；二、依訴訟資料可認為原判決有違背
法令之具體事實），如於本判決宣示後送達前提起上訴者，應於
判決送達後廿日內補提上訴理由書（須附繕本）。
中　　華　　民　　國　　110 　年　　11　　月　　29　　日
                                  書記官　楊均謙